【裁判字號】    89,交易,137
【裁判日期】    890920
【裁判案由】    過失傷害
【裁判全文】
臺灣嘉義地方法院刑事判決                        八十九年度交易字第一三七號
    公  訴  人  臺灣嘉義地方法院檢察署檢察官
    被      告  甲○○
右列被告因過失傷害案件，經檢察官提起公訴 (八十九年度偵字第二三一六號)，本
院判決如左：
    主  文
甲○○服用酒類，不能安全駕駛動力交通工具而駕駛，處拘役參拾日，如易科罰金以
參佰元折算壹日。
被訴過失傷害部分不受理。
    事  實
一、甲○○明知其已因服用酒類致不能安全駕駛動力交通工具，竟仍於民國八十九年
    四月六日凌晨五十五分許，於飲酒後吐氣所含酒精成份達每公升○‧八三毫克之
    情形下，駕駛車號ＲＸ─一五○二號自小貨車，沿嘉義市○○街由北往南方向行
    駛，途經台斗街與嘉北街口欲左轉嘉北街時，應注意飲酒後吐氣所含酒精成份超
    過每公升○‧二五毫克以上者，不得駕車，仍於酒後吐氣所含酒精成份每公升○
    ‧八三毫克之情形下駕車，行經上開路段時，因不能安全駕駛而不慎撞及騎乘車
    牌號碼ＶＩＯ－七一三號機車沿嘉北街由東往西方向之行駛之乙○○，致乙○○
    受有顏面撕裂傷、鼻骨骨折、腦震盪、左眼角膜中央部分裂傷併結疤、上顎左上
    側門齒、右上側門齒牙冠及牙根斷裂、左側正中門齒、右側正中門齒挫傷動搖、
    牙髓壞死、下顎左側正中門齒、右側正中門齒、右側側門齒牙冠切端斷裂等傷害
    （傷害部分業經撤回告訴），肇事後經警當場測得其呼氣酒精濃度達每公升○點
    八三毫克。。
二、案經被害人乙○○告訴（過失傷害部分）及被告甲○○自首由嘉義市警察局第一
    分局報告臺灣嘉義地方法院檢察署檢察官偵查起訴。
    理  由
一、有罪部分：
    (一)右揭事實，業據被告甲○○坦承不諱，復有被告肇事後吐氣之酒精濃度為每公
      升○點八三毫克之酒精濃度測試列印單一份附卷可稽，參以對於呼氣酒精濃度
      已達每公升零點五五毫克者，眼睛機能、反應時間功能均有降低之情形，肇事
      率為一般正常人之十倍；呼氣酒精濃度超過每公升零點七五毫克者，呈興奮、
      走路不穩、咬字不清、稍有麻痹現象；本件被告吐氣酒精濃度已高達每公升○
      點八三毫克，並有駕車肇事之事實，其酒後顯已不能安全駕駛動力交通工具。
      此外，復有臺北市政府警察局舉發違反道路交通管理事件通知單影本、道路交
      通事故調查報告表一份、交通事故現場照片十幀附卷可稽，足徵被告自白內容
      與事實相符，本件事證已臻明確，被告犯行堪以認定，應依法論科。
    (二)核被告所為，係犯刑法第刑法第一百八十五條之三之服用酒類，不能安全駕駛
      動力交通工具而駕駛罪。爰審酌酒後駕車為近年交通事故發生之主因，影響他
      人身體、生命、財產至鉅，屢經各傳播媒體長期宣導，應為全國國民所共知，
      被告竟於酒後吐氣之酒精濃度達每公升○點八三毫克而不能安全駕駛之情形，
      仍貿然駕駛自小貨車，致人成傷；惟其並無前科，有臺灣高等法院被告全國前
      案紀錄表、臺灣嘉義地方法院檢察署刑案資料查註紀錄表一份在卷可按，且犯
      後坦承犯行，與被害人乙○○達成和解，並賠償新臺幣四十二萬元完畢、犯後
      態度良好等一切情狀，量處如主文第一項所示之刑，並諭知易科罰金之折算標
      準。
二、不受理部分：
    (一)公訴意旨略稱：被告甲○○於八十九年四月六日凌晨五十五分許，於飲酒後吐
      氣所含酒精成份達每公升○‧八三毫克之情形下，駕駛車號ＲＸ─一五○二號
      自小貨車，沿嘉義市○○街由北往南方向行駛，途經台斗街與嘉北街口欲左轉
      嘉北街時，應注意飲酒後吐氣所含酒精成份超過每公升○‧二五毫克以上者，
      不得駕車，應注意轉彎車應讓直行車先行，並應注意車前狀況，並隨時採取必
      要之安全措施，以防止發生危險事故，而依當時情形，並無不能注意之情事，
      竟疏於注意，仍於酒後吐氣所含酒精成份每公升○‧八三毫克之情形下駕車，
      且行經上開路段時未注意車前狀況且未讓直行車先行通過，猶貿然左轉，而不
      慎撞及騎乘機車沿嘉北街之行駛之乙○○，致乙○○受有多處傷害。案經被害
      人乙○○提出告訴，因認被告另涉過失傷害罪嫌云云。
    (二)按告訴乃論之罪，告訴人於第一審辯論終結前得撤回其告訴，又告訴經撤回者
      ，應諭知不受理之判決，刑事訴訟法第二百三十八條第一項、第三百零三條第
      三款定有明文。本件被告甲○○被訴犯有刑法第二百八十四條第一項前段之過
      失傷害罪，依同法第二百八十七條之規定，須告訴乃論。茲據告訴人乙○○具
      狀撤回其告訴，此有調解書、刑事撤回狀各一份、本院公務電話紀錄表二份附
      卷可參。揆諸前揭說明，另為諭知不受理之判決。
據上論斷，刑事訴訟法第二百九十九條第一項前段、第三百零三條第三款，刑法第一
百八十五條之三、第四十一條、罰金罰鍰提高標準條例第二條，判決如主文。
本案經檢察官林俊良到庭執行職務。
中      華      民      國    八十九    年      九      月     二十     日
      臺灣嘉義地方法院刑事第一庭
                                      審判長法官  陳  珍  如
                                          法  官  黃  仁  勇
                                          法  官  蔡  廷  宜
右正本證明與原本無異。
如不服本判決，應於判決送達後十日內，向本院提出上訴狀（應附繕本）。
中      華      民      國    八十九    年      九      月     二十     日
                                          書記官  尹  玉  琪
附錄本案論罪科刑法條：
刑法第一百八十五條之三：
服用毒品、麻醉藥品、酒類或其他相類之物，不能安全駕駛動力交通工具而駕駛者，
處一年以下有期徒刑、拘役或三萬元以下罰金。


司法院資訊處製作；財團法人民間司法改革基金會備份。
